Inventaris van het archief van het Hoofdkantoor van de Rotterdamsche Bank NV en van hierbij gedeponeerde archieven, (1755) 1863-1964 (1985)
Nationaal Archief, Den Haag
- GEDEPONEERDE ARCHIEVEN, B.
  - Archieven van overgenomen ondernemingen, B.3.
    - Van Splunder & Co's Bank NV te Rotterdam en door haar opgerichte en overgenomen maatschappijen (1880) 1921-1961 (1965), B.3.4.
      - Bedrijfsvoering, B.3.4.6.
        - Effectenbedrijf, B.3.4.6.5.
          - Registers van adressen van effectencliënten. Alfabetisch op naam van cliënt, z.j; 1980; 1 pak
          - Lijst van bij Van Splunder in administratie zijnde fondsen. Alfabetisch, z.j; 1982; 1 omslag
          - Stukken betreffende zoekgeraakte coupons en dividendbewijzen, 1958-1965; 2005; 1 omslag
        - Spaarrekeningen, B.3.4.6.6.
          - Spaarbankboekjes, 1925-1941; 1971-1975; 5 katernen
            - K. Slingerland te Krimpen aan den IJssel 1925-1941, 1971
            - J. Slingerland Jzn te Krimpen aan den IJssel 1926-1941, 1972
            - J. Slingerland te Krimpen aan den IJssel 1927-1941, 1973
            - J.H. Slingerland te Krimpen aan den IJssel 1938-1941, 1974
            - D.H. Patmos te Rotterdam 1939-1941, 1975
        - Betalingsverkeer, B.3.4.6.7.
          - Traiteboek, 1940-1957; 2085; 1 deel
          - Stukken betreffende de regelgeving inzake en administratieve verwerking van de monetaire zuivering, 1945-1950; 2009; 1 omslag
          - Stukken betreffende de regelgeving inzake en de administratieve verwerking van het deviezenverkeer, 1945-1961; 2008; 1 pak
          - Stukken betreffende vergunningen ten aanzien van reisdeviezen voor toerisme en zakenreizen, 1948-1950; 2010; 1 omslag
          - Akten van cessie door H. Ligtenberg, advocaat en procureur te 's-Gravenhage, aan Van Splunder van zijn recht op een lijfrente, als zekerheid voor een door hem aan Van Splunder afgegeven accept, 1950-1951; 2006; 1 omslag
          - Stukken betreffende de regelgeving in het kader van documentvrije in- en uitvoer van goederen, 1952-1956, 1961, z.j; 2007; 1 omslag
          - Register van incasso van gelden volgens de B-formulieren, houdende verklaringen ter zake van vorderingen op niet-ingezetenen, 1959-1961; 2011; 1 katern
          - Formulieren voor de kennisgeving van accoordbevinding met het saldo van de rekening-courant, 1960-1961, z.j; 2012; 1 omslag
        - Assurantie, B.3.4.6.8.
          - Registers van aantekeningen van voor cliënten afgesloten verzekeringen, 1940-1946, 1955-1961; 2022-2023; 2 delen
            - 1940-1946, 2022
            - 1955-1961, 2023
          - Stukken betreffende de uitvoering van de Wet Assurantiebemiddeling, 1954-1961; 2021; 1 pak
          - Polissen van door cliënten met bemiddeling van Van Splunder bij diverse maatschappijen afgesloten verzekeringen; met bijlagen. Alfabetisch op naam van de cliënt. Afschriften (voor de tussenpersoon), 1947-1960; 2025; 1 pak
          - Polissen van voor cliënten afgesloten reis- en reisbagageverzekeringen bij de Europeesche Goederen- en Reisbagage-Verzekering Maatschappij NV te Amsterdam; met bijlagen. Afschriften, 1956-1961; 2024; 1 omslag
        - Herstel rechtsverkeer, B.3.4.6.9.
          - Akten waarbij de cliënt en de uitbetalende instelling in verband met verzilvering van coupons een verklaring afleggen omtrent de herkomst en rechtmatige eigendom ervan, in het kader van het Besluit Herstel Rechtsverkeer en het Besluit Vijandelijk Vermogen; met bijlagen, 1938, [1944-1945]; 2019; 1 omslag
          - Cliëntendossiers gevormd in verband met de effectenregistratie, 1939-1951; 2015; 1 pak
          - Stukken betreffende stukkenverklaringen en aanmelding van effecten bij de Afdeling Effectenregistratie van de Raad voor het Rechtsherstel, 1946-1954; 2013; 1 pak
          - Stukkenverklaringen afgegeven door het Centraal Bureau voor Effectenregistratie van de Vereeniging voor den Effectenhandel wegens de aanmelding van aandelen in het kader van het Besluit Herstel Rechtsverkeer, [1946]; 2014; 1 pak
          - Formulieren voor aanmelding bij het Centraal Bureau voor Effectenregistratie van de Vereeniging voor den Effectenhandel van in depot gehouden effecten van cliënten in het kader van de effectenregistratie, met aantekeningen van verzending; met bijlagen. Doorslagen, 1946-1947; 2016; 1 pak
          - Akten van eigendomserkenning van effecten, afgegeven door de Raad voor het Rechtsherstel, afdeling Effectenregistratie; met bijlagen, 1946-1954; 2017; 1 omslag
          - Formulieren voor de aangifte van Amerikaanse en andere buitenlandse effecten, in het binnenland bij een inleveringskantoor berustend, in het kader van de Deviezenbekendmaking 7\47; met bijlagen, 1947, 1949; 2018; 1 pak
          - Stukken betreffende de certificatie- en provisieprocedure in verband met het rechtsherstel, 1948-1951; 2020; 1 omslag
        - Overige stukken, B.3.4.6.10
          - Leidraad en belastinggidsen voor de vermogensbelasting en inkomstenbelasting 1943 en 1944, aangeboden door Van Splunder & Co, [1942-1943]; 2573; 1 omslag
          - Stukken betreffende de afhandeling van aangiften van oorlogsschade van cliënten, 1944-1947; 2027; 1 omslag
          - Akten van aankoop door de bank van roerende goederen van cliënten, 1947-1961; 1989; 1 pak
      - Documentatie, B.3.4.7.
        - Stukken betreffende de Handelmaatschappij Mundus NV te Rotterdam, [jaren vijftig]; 2026; 1 omslag
        - Foto [van de familie Van Splunder]. Kopie, z.j; 2028; 1 stuk
          Het origineel is opgenomen in de fotocollectie van ABN AMRO Historisch Archief.
      - Bescheiden afkomstig van overgenomen en medeopgerichte maatschappijen, B.3.4.8.
        - NV Nederlandsch-Indisch Administratie-Kantoor en Hulpbank (NIAK) te Rotterdam 1893-1942, B.3.4.8.1.
          - Pandbrieven geëmitteerd door de Nederlandsch-Indisch Administratie-Kantoor en Hulpbank, uitgeloot 1941-1942. Kopieën, 1893-1894, 1896, 1926-1927; 2044; 1 omslag
            De originelen zijn opgenomen in de collectie van ABN AMRO Historisch Archief.
          - Jaarverslagen over boekjaren 1898-1940. Incompleet, 1899-1941; 2036; 1 pak
          - Conceptnotulen, met agenda, van een buitengewone vergadering van aandeelhouders op 24 december 1940 betreffende een voorstel tot wijziging van de akte van oprichting, 2029; 1 omslag
          - Notulen van de vergaderingen van commissarissen; met ingeplakte agenda's, 1940-1941; 2031; 1 katern
          - Notulen van de vergadering van aandeelhouders van 30 april 1941; met ingeplakte agenda en presentielijst, alsmede de presentielijst van de vergadering van 22 december 1941. Getekend, 2030; 1 katern
          - Notulen van de algemene vergadering van pandbriefhouders van 30 april 1941, 2032; 1 katern
          - Correspondentie. Alfabetisch op naam afzender/geadresseerde, 1940-1942; 2033-2034; 2 pakken
            - 1940, 2033
            - 1941-1942, 2034
          - Accountantsrapporten betreffende de controle van de boekhouding over 1939 en 1940 jul-dec, [1940-1941]; 2037; 1 omslag
          - Balansbescheiden over de boekjaren 1938-1941, 1939-1942; 2038-2039; 2 omslagen
            - Boekjaren 1938-1940, 2038
            - Boekjaar 1941, 2039
          - Grootboek, 1940-1941; 2040; 1 deel
          - Kasboek, 1940-1941; 2041; 1 deel
          - Rekening-courantboek cliënten, 1940-1941; 2042; 1 deel
          - Register van ingeplakte en in portefeuille berustende uitgelote coupons van 4½% pandbrieven Nederlandsch-Indisch Administratie-Kantoor en Hulpbank, aflosbaar 1941-1942, 2043; 1 deel
          - Register van aandelen, serie A nrs 1-200, z.j; 2035; 1 katern
        - NV Het Unie Crediet te Rotterdam 1924-1942, B.3.4.8.2.
          - Bijvoegsels tot de Nederlandsche Staatscourant betreffende de statuten en wijziging daarvan. Gedrukt, 1924, 1931; 2045; 1 omslag
          - Notulen van de (buiten)gewone vergaderingen van aandeelhouders; met ingeplakte presentielijsten en bijlagen. Getekend, 1926-1942; 2046-2047; 1 deel en 1 katern
            - 1926-1939, 2046; deel
            - 1940-1942, 2047
          - Notulen van de vergaderingen van commissarissen. Getekend, 1927-1942; 2048-2049; 2 katernen
            - 1927-1939, 2048
            - 1940-1942, 2049
          - Correspondentie, met lijst van in aandelen Van Splunder omgewisselde aandelen Unie Crediet. Alfabetisch op naam van afzender/geadresseerde, 1940-1942; 2050; 1 lias
          - Register van balansen over de boekjaren 1939-1941. Getekend, [1940-1942]; 2052; 1 katern
          - Balansbescheiden over de boekjaren 1939-1940, 1940-1941; 2053; 1 omslag
          - Loonstaten, 1941-1942; 2051; 1 omslag
          - Grootboek, 1924-1942; 2054-2056; 3 delen
            - 1924-1939, 2054
            - 1938-1939, 2055
            - 1940-1942, 2056
          - Journaal, 1924-1942; 2057-2058; 2 delen
            - 1924-1939, 2057
            - 1940-1942, 2058
          - Kasboek, 1924-1942; 2059; 1 deel
        - NV Exploitatie Maatschappij De Geodeet te Amsterdam (1888), 1924-1942 (1945), B.3.4.8.3.
          Notabene: De onderneming was eigenaar en exploitant van het perceel Diergaardelaan 31a-b, waarin Van Splunder & Co's Bank was gevestigd.
          - Akte van oprichting, met akte van bewilliging, 1925; 2060; 1 stuk
          - Bijvoegsels tot de Nederlandsche Staatscourant betreffende de statuten en wijziging daarvan. Gedrukt, 1925, 1928; 2062; 1 omslag
          - Akten van inschrijving in het Handelsregister van de Kamer van Koophandel en Fabrieken te Amsterdam, 1926-1928; 2061; 1 omslag
          - Akte van statutenwijziging, 1927; 2063; 1 stuk
          - Akte van verkoop door de Bank voor Onroerende Zaken te Amsterdam aan L. van Splunder van alle geplaatste aandelen De Geodeet NV, 1927; 2074; 1 stuk
          - Proces-verbaal van een buitengewone [aandeelhouders]vergadering betreffende de benoeming van L. van Splunder tot directeur, met lijst van aan Van Splunder overgedragen documenten, 1927; 2066; 1 omslag
          - Akte van aankoop d.a. 1927 van het huis en erf Diergaardelaan 31 te Rotterdam; met retroacta en bijlagen, 1888, 1919-1920, 1927; 2068; 1 omslag
          - Polis voor de brandverzekering, 1927; 2075; 1 stuk
          - Akte van schuldbekentenis onder hypotheekstelling van Diergaardelaan 31 door de NV De Geodeet aan W. ten Hooven te Rotterdam, 1927; 2071; 1 stuk
          - Akten van schuldbekentenis onder hypotheekstelling van Diergaardelaan 31 door NV De Geodeet aan de NV Rotterdamsche Verzekering-Societeiten te Rotterdam, met akte van prolongatie en bijlagen, 1927, 1932, 1937, 1942; 2070; 1 omslag
          - Notulen van de (buiten)gewone vergaderingen van aandeelhouders. Getekend, 1927-1942; 2064-2065; 1 deel en 1 katern
            - 1927-1939, 2064; deel
            - 1940-1942, 2065
          - Akten van verhuur van ruimten in het pand Diergaardelaan 31 te Rotterdam; met bijlagen, 1931-1938; 2069; 1 omslag
          - Correspondentie. Alfabetisch op naam van afzender/geadresseerde, 1940-1943; 2067; 1 lias
          - Stukken betreffende belastingen, 1941-1942, 1945; 2072; 1 omslag
          - Stukken betreffende de liquidatie en de overheveling van het vermogen naar Van Splunder & Co's Bank NV, 1927, 1940, 1942-1943; 2073; 1 omslag
        - Overige ondernemingen 1916-1950, B.3.4.8.4.
          - Bescheiden afkomstig van de Hollandsche Hoepelhandel SA te Antwerpen en de NV De Hollandsche Hoepelhandel te Rotterdam, 1916-1917, 1922-1948, 1950; 2076-2079; 4 pakken
            L. van Splunder was medeoprichter van deze onderneming.
            - 1916-1917, 1922-1938, 2076
            - 1940-1943, 2077
            - 1940-1945, 2078
            - 1945-1948, 1950, 2079
          - Notulen van de vergaderingen van aandeelhouders en van de vergaderingen van commissarissen van de De Algemeene Productenhandel SA te Antwerpen. Getekend, 1941-1943; 2080; 1 omslag
    - Overige ondernemingen 1755-1904, B.3.5.
      - Bescheiden afkomstig van de firma Ketwich en Voombergh te Amsterdam betreffende Zweedse schulden in Holland, 1755-1862; 2081; 1 pak
      - Incassotarieven van de bijkantoren Arnhem en Utrecht van Labouchere Oyens & Co's Bank, 1904, z.j; 2280; 1 omslag
  - Overige gedeponeerde bescheiden 1887-1930, B.4.
    - Bescheiden afkomstig van de NV Nederlandsche Zuid-Afrikaanse Spoorweg-Maatschappij en de Nationale Bank van Zuid-Afrika, 1887-1897; 2083-2084; 2 pakken
      - Drukwerk, met inhoudsopgave 1890-1897, 2083
      - Correspondentie, met inhoudopgave 1887-1892, 2084
    - Akte van benoeming van P. Etlin te Parijs tot procuratiehouder bij de NV Trust Compagnie Confidentia te Amsterdam, 1926; 2526; 1 stuk
    - Concepten van een artikel van J. de Jong over de Zweedse schulden in Holland over de jaren 1784-1797, 1930, z.j; 2082; 1 omslag